【裁判字號】    98,司家聲,383
【裁判日期】    981016
【裁判案由】    指定遺囑執行人
【裁判全文】
臺灣高雄地方法院民事裁定           98年度司家聲字第383號
聲  請  人  丙○○
上列聲請人聲請對立遺囑人甲○○指定遺囑執行人事件，本院裁
定如下：
    主  文
指定乙○○○（女，民國○○○年○○月○日生，身分證統一編
號：Ｚ000000000號）為立遺囑人甲○○（女，民國○
年○月○日生，身分證統一編號：Ｚ000000000號）之
遺囑執行人。
程序費用由立遺囑人甲○○之遺產負擔。
    理  由
一、按遺囑未指定遺囑執行人，並未委託他人指定者，得由親屬
    會議選定之。不能由親屬會議選定時，得由利害關係人聲請
    法院指定之，民法第1211條定有明文。
二、本件聲請意旨略以：立遺囑人甲○○（女，民國○ 年○ 月○
    日生，身分證統一編號：Ｚ000000000號，生前最後住所：高
    雄縣大寮鄉○○村巷○路39號）於98年5 月30日死亡，生前
    立有遺囑，惟上開遺囑並未指定遺囑執行人，亦未委託他人
    指定，而立遺囑人甲○○之親屬會議人數不足致無法召開選
    定之；茲因聲請人丙○○為受遺贈人，爰依民法第1121條之
    規定，聲請指定乙○○○為立遺囑人甲○○之遺囑執行人。
    又立遺囑人甲○○於93年12月1 日為93年度雄院公字第0030
    00828 號公證遺囑時，因未調閱財產清冊，漏載坐落高雄縣
    大寮鄉○○段538 、539 、540 、618 、624 地號土地，聲
    請人因辦理遺產移轉之需，請求本院將上開土地加入上開公
    證遺囑，一併辦理遺產移轉等語。
三、經查，系爭遺囑未指定遺囑執行人，亦未委託他人指定，而
    立遺囑人甲○○之親屬會議人數不足致無法召開選定之等情
    ，由系爭遺囑、親屬系統表及戶籍謄本為證，堪信為真實；
    另本件聲請人為受遺贈人，自為系爭遺囑之利害關係人，其
    提起本件聲請，自屬有據。本院審酌：乙○○○為聲請人之
    配偶，其年紀尚非老邁，堪以擔任本件遺囑執行人，故本件
    聲請人之聲請，經核尚無不合，爰指定乙○○○（女，民國
    ○○年○○月○ 日生、身分證統一編號：Ｚ000000000號）為立遺
    囑人甲○○之遺囑執行人。
四、至聲請人主張立遺囑人甲○○於93年12月1 日為93年度雄院
    公字第003000828 號公證遺囑時，因未調閱財產清冊，漏載
    坐落高雄縣大寮鄉○○段538 、539 、540 、618 、624 地
    號土地，聲請人因辦理遺產移轉之需，請求本院將上開土地
    加入上開公證遺囑，一併辦理遺產移轉云云，惟遺囑執行人
    之管理權限僅限於與遺囑有關之遺產，與遺產管理人悉就全
    部遺產有管理權限迥異，且依民法第1216條之規定，繼承人
    就與遺囑無關之遺產，並不喪失其管理處分權及訴訟實施權
    ，是同法第1215條所定遺囑執行人有關遺產之權限，即應以
    與遺囑有關者為限，逾遺囑範圍之遺產，其管理處分及訴訟
    實施權並不歸屬於遺囑執行人。因此遺囑執行人僅能就遺囑
    有關之財產進行執行工作，本件乙○○○雖為立遺囑人之遺
    囑執行人，然係僅就遺囑所列之不動產為限，尚不包括被繼
    承人之其他遺產，聲請人之前開聲請，為無理由，應予駁回
    。
五、依非訟事件法第157條，裁定如主文。
中    華    民    國    98    年    10    月    16    日
                  家事法庭  司法事務官  林于莙
以上正本證明與原本無異。
如對本裁定抗告，須於裁定送達後10日之不變期間內，向本院提
出抗告狀，並繳納抗告費新臺幣1,000 元。
中    華    民    國    98    年    10    月    16    日
                                書記官  沈  蘊


司法院資訊處製作；財團法人民間司法改革基金會備份。
